【裁判字號】    92,訴,906
【裁判日期】    920718
【裁判案由】    偽造文書等
【裁判全文】
臺灣高雄地方法院刑事判決                          九十二年度訴字第九六號
    公  訴  人  臺灣高雄地方法院檢察署檢察官
    被      告  甲○○
右列被告因偽造文書等案件，經檢察官提起公訴（九十一年度偵緝字第一八○八號）
，本院判決如左：
    主  文
甲○○共同連續行使偽造私文書，足以生損害於他人，處有期徒刑伍月，如易科罰金
以佰元折算壹日，緩刑年。萬泰商業銀行卡號：五四三三─八○九六─○二九八
─二五○六號信用卡上偽造之「乙○○」署押壹枚及附表所示偽造之簽帳單伍張（一
式二聯）偽造之「乙○○」署押共拾枚，均沒收。
    事  實
一、甲○○與乙○○原為朋友關係，明知乙○○所申請之萬泰商業銀行卡號：五四三
    三─八○九六─○二九八─二五○六號信用卡為乙○○所有，並僅供信用卡上所
    載之持卡人刷卡使用，竟意圖為自己不法所有，於民國九十年十二月二十一日，
    於上開信用卡寄至甲○○位於高雄市○○路二○六巷二之一號Ｂ區八樓之二號住
    處時，甲○○代乙○○收受後，竟變易持有為所有之意思，將該信用卡予以侵占
    入己，復與某一姓名年籍不詳之成年女子，共同基於偽造私文書、行使偽造私文
    書及意圖為自己不法所有之概括犯意聯絡，先推由該女子於九十年十二月二十七
    日在該信用卡背面簽名欄偽簽乙○○之署押一枚據以行使，復於九十一年一月一
    日至九十一年月十四日間，一同前往位在高雄縣鳳山市○○○路二十號之「名偉
    男飾店」內，於附表所示之時間內，連續刷卡消費五次，而推由該不詳姓名之女
    子，連續以複寫方式於一式二聯之簽帳單上偽簽乙○○署押共十枚，而偽造不實
    消費簽帳單之私文書，進而持交予名偉男飾店之收銀櫃臺人員，以主張其收到商
    品之意思表示，而連續行使前開偽造之私文書簽帳單，足以生損害於乙○○、「
    名偉男飾店」及萬泰商業銀行，同時致名偉男飾店之店員陷於錯誤，而將其所購
    買之物如數交付，萬泰商業銀行並因而給付四萬九千九百元予名偉男飾店。嗣萬
    泰商業銀行通知乙○○繳交上開款項，乙○○發現有異，始查悉上情，並報警循
    線查獲。
二、案經乙○○訴由高雄縣警察局鳳山分局報請臺灣高雄地方法院檢察署檢察官偵查
    起訴。
    理  由
一、右揭犯罪事實業據被告被告甲○○於偵訊及本院審理中坦承不諱，核與告訴人乙
    ○○於警察詢問及檢察官偵查中指訴情節相符，復有證人即名偉男飾店負責人李
    嘉鴻於警詢中陳述明確，並有傳真查詢國內各類掛郵件查單影本一份、萬泰商業
    銀行信用卡消費明細帳單二份、簽帳單影本五份在卷可考，被告之自白與事實相
    符，自可採為認定事實之證據。本件事證明確，被告犯行均堪以認定。
二、按在信用卡背面簽名欄簽名，單純自形式上觀察，即足以表示信用卡之簽名者於
    信用卡有效期限內有權使用該信用卡之辨識及證明；另於信用卡簽帳單乃私人制
    作，以文字或符號為一定之意思表示，具有存續性，且屬法律上有關事項之文書
    ，均屬刑法第二百十條之「私文書」（最高法院九十一年台上字第五二○九號、
    二五五○號判決意旨參照）。是核被告所為，係犯刑法第三百三十五條第一項侵
    占罪、刑法第二百十六條、第二百十條之行使偽造私文書罪、刑法第三百三十九
    條第一項之詐欺取財罪。被告與該真實姓名、年籍不詳之成年女子就前開行使偽
    造私文書及詐欺罪間，有犯意之聯絡及行為之分擔，皆為共同正犯。又被告偽造
    私文書，進而持以行使，其偽造私文書之低度行為，應為行使之高度行為吸收，
    不另論罪。其於簽帳單偽造署押之行為，為偽造私文書之部分行為，亦不另論罪
    。被告先後五次行使偽造私文書及詐欺取財之行為，時間緊接，所犯係構成要件
    相同之罪，顯均係基於概括犯意反覆為之，應各依連續犯之規定論以一罪，並加
    重其刑。又被告所犯前開侵占、行使偽造私文書及詐欺取財三罪間，有方法結果
    之牽連關係，應從一重之行使偽造私文書罪論處。爰審酌被告與告訴人乙○○原
    係朋友關係，為圖小利，竟冒用告訴人乙○○之名義，盜刷其信用卡以獲利，損
    害信用卡交易之機能，行為誠屬不該，惟犯後坦承犯行，表示悔悟，並書立切結
    書予萬泰商業銀行，願自九十二年七月十一日起按月清償一萬八千元，至九十二
    年十月十一日前消償完畢，並已先給付一萬八千元，有切結書一紙附卷可稽，等
    一切情狀，量處如主文所示之刑，並諭知如易科罰金之折算標準。又被告前於七
    十八年間因懲治盜匪條例案件，經臺灣臺南地方法院判處有期徒刑四年六月，於
    八十二年四月一日執行完畢，五年以內未曾受有期徒刑以上刑之宣告，有臺灣高
    等法院被告全國前案紀錄表及臺灣高雄地方法院檢察署刑案資料查註紀錄表各一
    份在卷可稽，因一時失慮，偶罹刑典，事後已坦承犯行，深具悔意，經此刑之宣
    告後，應知警惕而無再犯之虞，本院因認暫不執行其刑為當，予以宣告緩刑三年
    ，用啟自新。又乙○○所有之萬泰商業銀行卡號：五四三三─八○九六─○二九
    八─二五○六號信用卡係乙○○所有，附表所示之簽帳單因交付予特約商店收執
    而非屬被告所有，該信用卡上偽造之「乙○○」署押一枚及附表所示偽造之簽帳
    單五張（一式二聯）偽造之「乙○○」署押共十枚，不問屬於犯人與否，均應依
    刑法第二百十九條宣告沒收。
據上論結，應依刑事訴訟法第二百九十九條第一項前段，刑法第二十八條、第五十六
條、第二百十六條、第二百十條、第三百三十五條第一項、第三百三十九條第一項、
第五十五條、第四十一條第一項前段、第七十四條第二款、第二百十九條，罰金罰鍰
提高標準條例第一條前段、第二條，判決如主文。
本案經檢察官陳碧霞到庭執行職務。
中      華      民      國    九十二    年      七      月     十八     日
                                  臺灣高雄地方法院刑事庭
                                      法  官  涂裕洪
右正本證明與原本無異。
如不服本判決，應於判決送達後十日內，向本院提出上訴狀。
                                      書記官    賴佳慧
中    華    民    國      九十二     年      七     月      二十二      日
附錄本判決論罪科刑法條：
刑法第二百一十六條
行使第二百十條至第二百十五條之文書者，依偽造、變造文書或登載不實事項或使登
載不實事項之規定處斷。
刑法第二百一十條
偽造、變造私文書，足以生損害於公眾或他人者，處五年以下有期徒刑。
刑法第三百三十九條第一項、第二項
意圖為自己或第三人不法之所有，以詐術使人將本人或第三人之物交付者，處五年以
下有期徒刑、拘役或科或併科一千元以下罰金。
以前項方法得財產上不法之利益或使第三人得之者，亦同。
┌─────────────────────────────────┐
│附表：九十二年訴字第九○六號                                      │
├─────────┬───────────┬───────────┤
│日  期            │商店名稱及地址        │金額（新台幣）        │
├─────────┼───────────┼───────────┤
│九十一年一月一日  │名偉服飾店            │一萬七千元            │
│                  │高雄縣鳳山市○○○路二│                      │
│                  │十號                  │                      │
├─────────┼───────────┼───────────┤
│九十一年一月二日  │同      右            │一萬七千元            │
├─────────┼───────────┼───────────┤
│九十一年一月十一日│同      右            │九千零九十元          │
├─────────┼───────────┼───────────┤
│九十一年一月十一日│同      右            │二千二百七十元        │
├─────────┼───────────┼───────────┤
│九十一年一月十四  │同      右            │四千五百四十元        │
└─────────┴───────────┴───────────┘


司法院資訊處製作；財團法人民間司法改革基金會備份。
